【裁判字號】    99,上易,376
【裁判日期】    990420
【裁判案由】    詐欺
【裁判全文】
臺灣高等法院高雄分院刑事判決         99年度上易字第376號
上  訴  人  臺灣高雄地方法院檢察署檢察官
被      告  甲○○
上列上訴人因被告詐欺案件，不服臺灣高雄地方法院99年度易字
第72號中華民國99年3 月11日第一審判決（起訴案號：臺灣高雄
地方法院檢察署98年度偵字第30452 號），提起上訴，本院判決
如下：
    主  文
上訴駁回。
    理  由
一、按不服地方法院之第一審判決而上訴者，應向管轄第二審之
    高等法院為之。上訴書狀應敘述具體理由。第二審法院認為
    上訴書狀未敘述理由或上訴有第362 條前段之情形者，應以
    判決駁回之。刑事訴訟法第361 條第1 項、第2 項、第367
    條前段，分別定有明文。所謂具體理由，必係依據卷內既有
    訴訟資料或提出新事證，指摘或表明第一審判決有何採證認
    事、用法或量刑等足以影響判決本旨之不當或違法，而構成
    應予撤銷之具體事由，始克當之（例如：依憑證據法則具體
    指出所採證據何以不具證據能力，或依憑卷證資料，明確指
    出所為證據證明力之判斷如何違背經驗、論理法則），若僅
    泛言原判決認定事實錯誤、違背法令、量刑失之過重或輕縱
    ，而未依上開意旨指出具體事由，或形式上雖已指出具體事
    由，然該事由縱使屬實，亦不足以認為原判決有何不當或違
    法者（例如：對不具有調查必要性之證據，法院未依聲請調
    查亦未說明理由，或援用證據不當，但除去該證據仍應為同
    一事實之認定），皆難謂係具體理由，俾與第二審上訴制度
    旨在請求第二審法院撤銷、變更第一審不當或違法之判決，
    以實現個案救濟之立法目的相契合，並節制濫行上訴（最高
    法院97年度臺上字第892 號判決要旨參照）。
二、檢察官上訴意旨略以：被告至今尚未與告訴人達成和解，亦
    未賠償告訴人4 萬2859元，犯後態度不佳，毫無悔意，原審
    量刑顯然過輕，無法達警惕與教化作用，爰請將原判決撤銷
    ，更為適當合法之判決云云。惟查，量刑輕重係屬事實審法
    院得依職權自由裁量之事項，苟已斟酌刑法第57條各款所列
    情狀而未逾越法定刑度，不得遽指為違法失當（最高法院72
    年度臺上字第6696號判例參照）。原審以被告提供帳戶供詐
    欺集團得以順利取得詐騙財物，又便利詐欺集團掩蔽身分，
    妨害被害人取回受騙之財物，影響社會經濟交易秩序，造成
    被害人損失42,859元，被告犯後未賠償被害人之損失，兼衡
    被告犯後態度等一切情狀，判處拘役50日；是本件原判決對
    被告所為量刑，依上所述，已考量被告未賠償告訴人所受損
    失等情；況被告所犯係法定刑為五年以下有期徒刑、拘役或
    科或併科一千元以下罰金之罪，又係以幫助之意思，從事構
    成要件以外之行為，應依刑法幫助犯之規定減輕其刑，並諭
    知易科罰金折算之標準，從而原審就被告所犯上開之罪量處
    上開之刑，並無輕縱之違誤。茲上訴人僅就原判決已審酌事
    項，執為上訴理由，而指摘原判決不當，其上訴理由，顯非
    具體，依上所述，應予駁回。爰依刑事訴訟法第372 條規定
    ，不經言詞辯論，逕行判決。
據上論斷，應依刑事訴訟法第367 條前段、第372 條，判決如主
文。
中    華    民    國    99    年    4     月    20    日
                  刑事第六庭    審判長法  官  王憲義
                                      法  官  邱永貴
                                      法  官  簡志瑩
以上正本證明與原本無異。
不得上訴。
中    華    民    國    99    年    4     月    20    日
                                      書記官  吳新貞
附錄本判決論罪科刑法條：
中華民國刑法第339條第1項
意圖為自己或第三人不法之所有，以詐術使人將本人或第三人之
物交付者，處5 年以下有期徒刑、拘役或科或併科1 千元以下罰
金。

司法院資訊處製作；財團法人民間司法改革基金會備份。
